臺灣士林地方法院刑事判決　　　　　　　　　　　　　九十二年度訴字第六九五號
　　公　訴　人　臺灣士林地方法院檢察署檢察官
　　被　　　告　甲○○
右列被告因違反毒品危害防制條例案件，經檢察官提起公訴（九十二年度毒偵緝字第
一二０號、九十二年度毒偵字第一０九八號）及併案審理（九十二年度毒偵字第一三
三七號），本院於訊問被告後，被告為認罪之答辯，經裁定認為宜以簡式審判程序審
理並判決如左：
    主  文
甲○○連續施用第一級毒品，累犯，處有期徒刑捌月；又連續施用第二級毒品，累犯
，處有期徒刑拾月。扣案內含第二級毒品安非他命殘渣之塑膠袋壹個沒收銷毀之。應
執行有期徒刑壹年伍月。扣案內含第二級毒品安非他命殘渣之塑膠袋壹個沒收銷毀之
。
    事  實
一、甲○○前因施用第二級毒品案件，經本院以八十八年度毒聲字第一０四六號裁定
    送觀察、勒戒後，認無繼續施用毒品之傾向，由台灣士林地方法院檢察署檢察官
    於民國（下同）八十八年六月二十二日以八十八年度偵字第五八三七號不起訴處
    分確定。復因施用第二級毒品案件，經本院以八十九年度毒聲字第八八五號裁定
    送觀察、勒戒後，認有繼續施用傾向，經臺灣士林地方法院檢察署檢察官以八十
    九年度毒偵字第一二一二號聲請簡易判決處刑，並由本院於八十九年六月十九日
    以八十九年度簡字第四六五號判處有期徒刑六月嗣確定，並於九十年五月三日易
    科罰金執行完畢（構成累犯）。詎其仍不知悔悟，復基於施用第一級毒品海洛因
    之概括犯意，於九十一年八、九月間某日及同年十一月十七日某時，連續在台北
    縣淡水鎮捷運站等處之公廁內，以針筒注射之方式，施用第一級毒品海洛因二次
    ；另基於施用第二級毒品安非他命之概括犯意，自九十一年三、四月間起至九十
    二年十月十五日凌晨三、四時止，連續在台北縣淡水鎮捷運站及漁人碼頭等處之
    公廁內，以燒烤第二級毒品安非他命吸食其煙氣之方式，施用第二級毒品安非他
    命多次，約每月或二、三個月施用一次。嗣分別為警於下列時間查獲：(一)九十一
    年十一月十九日下午五時許，以其為毒品列管人口通知甲○○前往警局採尿，經
    送驗後呈嗎啡陽性反應。(二)九十二年九月十九日凌晨零時二十分許，在台北縣蘆
    洲市○○路四二二巷一一四弄二十九號五樓因案緝獲。(三)九十二年九月二十六日
    晚上八時許，在台北縣淡水鎮○○街九十巷四樓宋桂珍（另案偵辦）租住處查獲
    。(四)九十二年十月十五日晚間八時三十分許在台北縣淡水鎮二段六九號前查獲，
    並扣得其持有內含安非他命之殘渣袋一個。
二、案經台北縣政府警察局淡水分局、台北縣政府警察局海山分局報請台灣士林地方
    法院檢察署檢察官偵查起訴及該署函送併案審理。
    理  由
一、訊據被告甲○○，對於右開時、地施用第一級毒品海洛因、第二級毒品安非他命
    之犯行坦承不諱，其於九十一年十一月十九日為警所採集之尿液經送臺灣檢驗科
    技股份有限公司鑑定結果，呈嗎啡陽性反應，有該公司九十一年十一月二十九日
    濫用藥物尿液檢驗報告書一紙附卷可稽；其於九十二年九月十九日、同年月二十
    七日為警所採集之尿液經送臺灣檢驗科技股份有限公司鑑定結果，均呈安非他命
    陽性反應，有該公司九十二年九月二十九日、同年十月十五日濫用藥物尿液檢驗
    報告書各一紙附卷可稽；又於九十二年十月十五日為警查獲時所採集之尿液，經
    送明生生物科技股份有限公司以氣相層析質譜分析法鑑定結果，亦呈安非他命陽
    性反應，有該公司九十二年十一月二十一日濫用藥物檢體檢驗報告一紙在卷可參
    ，復有被告所持有內含安非他命之殘渣袋一只扣案足資佐證，足徵被告之自白與
    事實相符，本案事證明確，被告之犯行洵堪認定。
二、按施用毒品經觀察勒戒後，無繼續施用毒品傾向者，檢察官為不起訴處分後，五
    年內再施用毒品，經觀察勒戒，認有繼續施用毒品傾向或三犯以上者，應進入訴
    訟程序審理，毒品危害防制條例第二十條第三項定有明文，本件被告於八十八年
    間因施用第二級毒品之違反毒品危害防制條例案件，經本院以八十八年度毒聲字
    第一０四六號裁定送觀察、勒戒後，認無繼續施用毒品之傾向，由台灣士林地方
    法院檢察署檢察官於八十八年六月二十二日以八十八年度偵字第五八三七號不起
    訴處分確定。復因施用第二級毒品案件，經本院以八十九年度毒聲字第八八五號
    裁定送觀察、勒戒後，認有繼續施用傾向，經臺灣士林地方法院檢察署檢察官以
    八十九年度毒偵字第一二一二號聲請簡易判決處刑，並由本院於八十九年六月十
    九日以八十九年度簡字第四六五號判決處有期徒刑六月嗣確定，並於九十年五月
    三日易科罰金執行完畢，有上開不起訴處分書及台灣士林地方法院檢察署刑案資
    料查註紀錄表各乙份在卷可參，本次被告再度施用毒品為三犯，是被告所為符合
    上開規定，合予敘明。核被告施用第一級毒品海洛因所為，係犯毒品危害防制條
    例第十條第一項之施用第一級毒品罪；被告施用第二級毒品安非他命所為，係犯
    同條例第十條第二項之施用第二級毒品罪。被告持有第一級毒品海洛因、持有第
    二級毒品安非他命之低度行為，分別為其施用第一級毒品海洛因、施用第二級毒
    品安非他命之高度行為所吸收，均不另論罪。被告前後多次施用海洛因、安非他
    命之犯行，分別時間緊接、犯罪構成要件相同，顯係基於概括犯意反覆為之，應
    分別論以連續施用第一級毒品、連續施用第二級毒品罪一罪，並均加重其刑。被
    告於起訴書所載以外之施用第一級毒品海洛因及施用第二級毒品安非他命之犯行
    ，雖未據起訴，惟此部分與前開經起訴論罪科刑之施用第一級毒品海洛因及施用
    第二級毒品安非他命之部分，具有連續犯裁判上一罪之關係，為起訴效力所及，
    並經公訴檢察官當庭更正起訴事實如上，本院自得併予審理。被告所犯上開連續
    施用第一級毒品罪、連續施用第二級毒品罪，二罪間犯意各別，行為互殊，應予
    分論併罰。查被告前於八十八年間因違反毒品危害防制條例案件經本院本院於八
    十九年六月十九日以八十九年度簡字第四六五號判決處有期徒刑六月嗣確定，並
    於九十年五月三日執行完畢，此有台灣士林地方法院檢察署刑案資料查註紀錄表
    、臺灣高等法院被告全國前案紀錄表各一份可參，其於前案執行完畢後五年內再
    犯有期徒刑以上之本罪，為累犯，應依刑法第四十七條規定遞加重其刑。爰審酌
    被告已有多次施用毒品前科，經送觀察勒戒、強制戒治，並經判處罪刑確定，仍
    不知戒絕，竟三犯施用毒品罪，足見其悔意不深，另審酌其犯罪之動機、目的、
    手段，犯後坦承犯行態度尚稱良好等一切情狀，量處如主文所示之刑，並定其執
    行刑。扣案內含安非他命殘渣之塑膠袋一個，業與毒品安非他命不可分離，爰依
    同條例第十八條第一項前段之規定併予宣告沒收銷毀之。
據上論斷，應依刑事訴訟法第二百九十九條第一項前段、第二百七十三條之一第一項
，毒品危害防制條例第十條、第十八條第一項前段，刑法第十一條、第五十六條、第
四十七條、第五十一條第五款，判決如主文。
本案經檢察官王碧霞到庭執行職務
中      華      民      國    九十三    年      一      月      七      日
                                  臺灣士林地方法院刑事第一庭
                                      法  官  楊  迺  伶
右正本證明與原本無異。
如不服本判決，應於判決送達後十日內，向本院提出上訴狀。
                                      書記官  夏  珍  珍
中      華      民      國    九十三    年      一      月     十二     日
附錄本判決論罪科刑依據之法條：
毒品危害防制條例第十條：
　施用第一級毒品者，處六月以上五年以下有期徒刑。
　施用第二級毒品者，處三年以下有期徒刑。
毒品危害防制條例第十八條第一項前段：
　查獲之毒品及專供製造或施用毒品之器具，不問屬於犯人與否，均沒收銷燬之。
